【裁判字號】    98,上訴,488
【裁判日期】    981231
【裁判案由】    毒品危害防制條例等
【裁判全文】
臺灣高等法院臺南分院刑事判決         98年度上訴字第488號
上  訴  人
即  被  告  戊○○
指定辯護人  本院公設辯護人  丙○○
上  訴  人
即  被  告  丁○○原名郭明旺
選任辯護人  洪梅芬律師
            涂欣成律師
            呂蘭蓉律師
上列上訴人因毒品危害防制條例等案件，不服臺灣臺南地方法院
九十七年度訴字第四一五號中華民國九十八年三月廿五日第一審
判決（起訴案號：臺灣臺南地方法院檢察署九十五年度偵字第九
九三二號），提起上訴，本院判決如下：
    主  文
原判決撤銷。
戊○○共同連續販賣第二級毒品，處有期徒刑柒年陸月，扣案安
非他命拾捌包（驗餘毛重伍零壹點零伍公克）沒收銷燬之、縫製
暗袋之T恤壹件沒收之。販賣第二級毒品所得財物新臺幣拾伍萬
伍仟元沒收，販賣第二級毒品所得財物如全部或一部不能沒收時
，以其財產抵償之。
丁○○共同販賣第二級毒品，處有期徒刑捌年。扣案安非他命拾
捌包（驗餘毛重伍零壹點零伍公克）沒收銷燬之、縫製暗袋之T
恤壹件沒收之。
    事  實
一、戊○○基於販賣毒品甲基安非他命之概括犯意，於民國九十
    四年十月中旬起至九十五年一月初止，連續三次，或在台南
    縣西港鄉大廟，或在臺南市○○路戊○○租住處等地，出售
    第二級毒品（甲基）安非他命予王建閔施用，每次出售安非
    他命一錢，售價新台幣（下同）一萬五千元，另有一次在臺
    南市○○路及尊王路口，以十一萬元之價格（尚欠逾五錢部
    分之毒品），出售五錢重之甲基安非他命予王建閔及其女友
    黃嘉屏施用。嗣於九十五年一月六日，因警查獲王建閔、黃
    嘉屏涉嫌施用毒品案件，而循線查悉上情。
二、戊○○九十四年（九十四年三月份）間前往大陸地區廣東省
    珠海市，結識一綽號「阿水」之成年男子，得知「阿水」處
    有大量第二級毒品（甲基）安非他命可供轉售牟利，戊○○
    返台後，即與友人丁○○（原名郭明旺）商量，而承上開販
    賣毒品甲基安非他命之概括犯意，決定由戊○○出資十萬元
    ，丁○○出資三十萬元，向在大陸地區之「阿水」購買（甲
    基）安非他命回台轉售牟利，由戊○○負責與「阿水」接洽
    購買（甲基）安非他命事宜，丁○○負責至大陸地區取得甲
    基安非他命運輸回台，再由戊○○負責銷售。丁○○乃於同
    年十一月間與友人甲○○（另案判決確定）談起此事，甲○○因失業無收入，需錢孔急，主動要求與丁○○一同前往大
    陸地區運輸甲基安非他命來台灣，獲戊○○、丁○○二人同
    意，並允諾如私運一公斤（甲基）安非他命入境成功，即給
    予廿萬元酬勞。三人即基於上開共同犯意之聯絡，由戊○○
    於同年十二月十六日先行由高雄小港機場搭機前往澳門轉往
    大陸珠海，與「阿水」接洽（甲基）安非他命交易事宜，丁○○與甲○○則於同月廿日相偕由高雄小港機場搭機前往澳
    門轉往大陸珠海，於翌（二十一）日與戊○○及「阿水」見
    面，談妥甲基安非他命交易事宜後，戊○○旋即於同日先行
    搭機返台。同月廿二日晚間八、九時許，綽號「阿水」之男
    子至丁○○、甲○○二人在珠海市投宿之粵海酒店，交付丁○○一大袋甲基安非他命，丁○○當場支付「阿水」人民幣
    八萬元（折合新台幣約卅四萬元）。丁○○旋即與甲○○共
    同在飯店內將前開甲基安非他命分裝成十八包，置入預先準
    備供夾帶毒品用之Ｔ恤暗袋內。由甲○○換穿上開Ｔ恤，獨
    自於同年十二月廿三日由大陸地區出境前往澳門後，搭乘澳
    門航空公司NX660號班機，於同日廿二時十分許自高雄小港
    機場入境。嗣於通關時，執行安檢勤務之員警察覺有異，遂
    會同海關官員攔查，當場查獲甲○○私運進口之前揭甲基安
    非他命十八包（合計驗前毛重五０一‧一公克，驗後毛重五
    ０一‧０五公克，純度七十三‧七％）及甲○○所穿著縫製
    暗袋之Ｔ恤一件。甲○○遭查獲後，未供出戊○○、丁○○
    二人參與販入、運輸毒品，故丁○○得以於同年十二月廿四
    日安然返台，嗣經警依通訊監察之通聯記錄循線追查而於九
    十五年六月間查獲上情。
三、案經臺南縣警察局歸仁分局報告臺灣臺南地方法院檢察署檢
    察官偵查起訴。
    理  由
壹、程序部分：
一、按被告之自白，非出於強暴、脅迫、利誘、詐欺、疲勞訊問
    、違法羈押或其他不正之方法，且與事實相符者，得為證據
    ，刑事訴訟法第一百五十六條第一項定有明文。本件被告丁○○原名郭明旺抗辯其於九十五年六月廿三日之警詢，係因
    警方以「不移送其妻陳美燕」為條件脅迫、利誘，應無證據
    能力云云。然姑不論被告丁○○與陳美燕於案發前之九十三
    年八月三日已離異（警卷第三頁、第二八頁），且被告犯行
    是否移送檢方係法律所明定，並非警方人員之裁量權範圍，
    自難據此而謂係脅迫，何況經原審勘驗上開筆錄之錄音帶結
    果，亦未發現上情，有原審勘驗筆錄在卷可參（原審卷第五
    九至六九頁），就此被告丁○○亦坦言：我陳述的內容警察
    有照實記載等語明確（原審卷第一０八頁），且經原審傳喚
    證人即警詢筆錄之詢問警員洪頂力到庭亦證稱：我們掌握相
    當證據明確，整個過程也都掌握，且戊○○的筆錄也有指證
    陳美燕，所以丁○○這樣說是不實的。而且在整個偵訊過程
    沒有用違法的手段得知，因為我們證據相當明確等語（原審
    卷第一一０頁）。故司法警察（官）詢問犯罪嫌疑人時，已
    依同法第一百條之二準用第一百條之一第一項前段應全程連
    續錄音之規定，以輔助筆錄之不足，並擔保被告陳述之任意
    性。而本件上訴人丁○○於上開警詢後，亦已於警詢筆錄內
    簽名，承認該筆錄與其供述內容無異，有上開警詢筆錄及被
    告原審筆錄在卷可稽，且嗣後於檢察官偵訊時亦未抗辯於警
    詢時受到脅迫，而仍就上開事實自白（第九九三二號偵查卷
    第二五至二七頁），故應認上訴人即被告丁○○原名郭明旺
    上開警詢筆錄有證據能力。
二、次按被告以外之人於審判外之言詞或書面陳述，除法律有規
    定者外，不得作為證據，刑事訴訟法第一百五十九條第一項
    固定有明文，然同法第一百五十九條之二亦明定：被告以外
    之人於檢察事務官、司法警察官或司法警察調查中所為之陳
    述，與審判中不符時，其先前之陳述具有較可信之特別情況
    ，且為證明犯罪事實存否所必要者，得為證據。經查：本件
    證人甲○○九十五年六月廿九日於警詢所述，及證人即同案
    被告戊○○九十五年六月廿二日於警詢所述，為被告丁○○
    以外之人審判外之陳述，然渠等二人並未主張於警詢所述係
    非任意性（本院卷第一六六頁），本院稽之其等警詢供述之
    情節互核相符，且與被告丁○○警詢之自白相吻合，又有卷
    附之被告二人間於九十四年十二月間之通聯紀錄及被告二人
    及證人甲○○九十四年十二月間之出入境紀錄相佐，顯具有
    較可信之特別情況（詳下述），縱其後於法院審理中為相異
    之陳述或證述，然參照前開規定，仍得為證據，是被告丁○○及其辯護人爭執證人甲○○、共同被告戊○○於警詢之證
    言不具證據能力，要非有據。
三、又當事人、代理人、辯護人或輔佐人聲請調查之證據，法院
    認為不必要者，得以裁定駁回之。下列情形，應認為不必要
    ：(一)不能調查者。(二)與待證事實無重要關係者。(三)待證事實
    已臻明瞭無再調查之必要者。(四)同一證據再行聲請者，刑事
    訴訟法第一百六十三條之二定有明文。故本件被告丁○○原
    名郭明旺及其選任辯護人聲請傳喚證人許銀清部分因與本件
    待證事實（販入毒品運輸進口之事實）無重要關係；聲請傳
    喚證人胡建輝因業經通緝致無法傳訊到案（本院卷第六六至
    六七頁），揆諸上開規定，均無不必要，業由本院當庭裁定
    駁回（本院卷第一六一頁背面）。
四、另依刑事訴訟法第一百五十八條之三規定：「證人、鑑定人
    依法應具結而未具結者，其證言或鑑定意見，不得作為證據
    。」所謂「依法應具結而未具結者」，係指檢察官或法官依
    刑事訴訟法第一百七十五條之規定，以證人身份傳喚被告以
    外之人（證人、告發人、告訴人、被害人、共犯或共同被告
    ）到庭作證，或雖非以證人身份傳喚到庭，而於訊問調查過
    程中，轉換為證人身份為調查時，此時其等供述之身份為證
    人，則檢察官、法官自應依本法第一百八十六條有關具結之
    規定，命證人供前或供後具結，其陳述始符合第一百五十八
    條之三之規定，而有證據能力。若檢察官或法官非以證人身
    份傳喚而以告發人、告訴人、被害人或共犯、共同被告身份
    傳喚到庭為訊問時（例如刑事訴訟法第七十一條、第二百十
    九條之六第二項、第二百三十六條之一第一項、第二百四十
    八條之一、第二百七十一條第二項、第二百七十一條之一第
    一項），其身份既非證人，即與「依法應具結」之要件不合
    ，縱未命其具結，純屬檢察官或法官調查證據職權之適法行
    使，當無違法可言。而前揭不論係本案或他案在檢察官面前
    作成未經具結之陳述筆錄，係屬被告以外之人於偵查中向檢
    察官所為之陳述，本質上屬於傳聞證據，基於保障被告在憲
    法上之基本訴訟權，除該被告以外之人死亡、身心障礙致記
    憶喪失或無法陳述、滯留國外或所在不明而無法傳喚或傳喚
    不到、或到庭後拒絕陳述等情形外，如已經法院傳喚到庭具
    結而為陳述，並經被告之反對詰問，前揭非以證人身份而在
    檢察官面前未經具結之陳述筆錄，除顯有不可信之情況者外
    ，得為證據，並應於判決內敘明其符合傳聞證據例外之理由
    ；又前揭非以證人之身份在審判中之陳述筆錄，倘該被告以
    外之人已經法院以證人身份傳喚到庭並經具結作證，且由被
    告為反對詰問，或有前揭傳喚不能或詰問不能之情形外，該
    未經具結之陳述筆錄因屬審判上之陳述，自有證據能力；若
    係在另案法官面前作成之陳述筆錄，本質上亦屬傳聞證據，
    自得依本法第一百五十九條之一第一項之規定，認有證據能
    力。不能因陳述人未經具結，即一律適用本法第一百五十八
    條之三之規定，排除其證據能力（最高法院九十六年度台上
    字第三五二七號、九十八年度台上字第四六三九號判決可資
    參照）。準此，本件被告丁○○原名郭明旺對於共同被告戊○○既捨棄詰問（本院卷第一六一頁背面），則被告戊○○
    於偵查中所為之供述，既係以被告之身份被訊問，自無具結
    之問題，而被告戊○○於原審既經共同被告丁○○行反對詰
    問，於本院審理時則捨棄詰問，揆諸上開判決意旨，被告戊○○於偵查中之供述對共同被告丁○○自有證據能力。
五、至被告戊○○對於檢察官所提證據之證據能力並不爭執，且
    於原審及本院審判程序表示同意作為證據使用，則參同法第
    一百五十九條之五第一項被告以外之人於審判外之陳述，雖
    不符前四條之規定，而經當事人於審判程序同意作為證據，
    法院審酌該言詞陳述或書面陳述作成時之情況，認為適當者
    ，亦得為證據之規定，並審酌證人王建閔、黃嘉屏所述情節
    與被告戊○○自白相當，其作成應無不當之情況，應認有證
    據能力。
貳、實體部分：
一、被告戊○○連續販賣第二級毒品（甲基）安非他命予王建閔
    及其女友黃嘉屏部分：
  (一)訊據上訴人即被告戊○○對於其自九十四年十月中旬至九十
    五年一月初，於上揭時、地，連續販售第二級毒品（甲基）
    安非他命予王建閔及其女友黃嘉屏等情供承不諱（警詢第六
    頁；第九九三二號偵查卷第廿七頁；原卷第廿七至三三頁、
    第一一七至一一九頁、第二０九至二一二頁、第二四二至二
    五二頁），並於本院審理時供稱：賣給王建閔及其女友黃嘉
    屏（第二級毒品甲基安非他命）一錢一萬五千元，十一萬元
    那次他先拿錢給我要買五錢，毒品不夠，所以先欠著等語明
    確（本院卷第一六七頁背面）。核與證人王建閔於警詢、偵
    查中證稱以每包一錢重，對價一萬五千元向被告戊○○購買
    （甲基）安非他命多次，並與女友黃嘉屏以十一萬向被告購
    買（甲基）安非他命約五錢重（警卷第卅六頁；第九九三二
    號偵查卷第九三頁；第一０四０六號偵查卷第五六頁）；及
    證人黃嘉屏於警詢證述曾向被告購買（甲基）安非他命五錢
    ，對價十一萬元等情節相符（警卷第四九頁），且有證人王
    建閔施用毒品之前科資料一紙在卷可參（第一０四０六號偵
    查卷第五二頁），故被告戊○○上開自白，與事實相符，自
    堪信實。
  (二)綜而，此部分罪證明確，被告戊○○此部分犯行堪以認定。
二、就「至大陸地區販入第二級毒品甲基安非他命輸入」部分：
  (一)訊據被告戊○○於本院準備程序時就上揭事實均坦認不諱（
    本院卷第五五頁、第八九頁、第一四一頁），惟其於原審及
    本院審理時則僅坦承伊於九十四年間出資十萬元至大陸地區
    ，向姓名年籍不詳綽號「阿水」之人購買甲基安非他命，洽
    談完成先行返台，於九十四年十二月廿三日由甲○○獨自攜
    甲基安非他命，由大陸地區經澳門，再搭機抵高雄小港機場
    入境台灣乙情，矢口否認有與被告丁○○共同出資，以及被
    告丁○○赴大陸向「阿水」取得甲基安非他命交甲○○運回
    等情（原審卷第一一九至一二０頁；本院卷第一六二頁），
    辯稱其於警詢、檢察官偵查中所為如犯罪事實二所載之自白
    ，有關丁○○部分係聽命於「乙○○」即綽號「阿水」之人
    所言，因「乙○○」與被告丁○○有過節，且伊不知丁○○
    即郭明旺云云（原審卷第一二０至一二三頁；本院卷第一六
    一頁背面至第一六二頁）；被告丁○○固坦承其有於九十四
    年十二月七日至同月十四日及同月廿日至同月廿四日前往大
    陸地區等情不諱，惟矢口否認有於上開時地與被告戊○○共
    同出資，並分工前往大陸地區向不詳姓名綽號「阿水」之人
    購買第二級毒品甲基安非他命，再由甲○○於九十四年十二
    月廿三日自大陸地區私運安非他命十八包返台之犯行，並辯
    稱伊之所以在警詢時自白，係遭員警以其妻陳美燕涉案要脅
    所致，因此該自白欠缺任意性，員警甚且漠視其聘用律師之
    權利；至其到大陸地區係要批貨飾品回台云云。
  (二)經查：
  1.被告戊○○於警詢時供承其九十四年中（經查應係九十四年
    三月間）曾赴大陸廣東省珠海市「天上人間」酒店，認識綽
    號「阿水」之人，「阿水」詢問是否欲購買（甲基）安非他
    命回台販售，伊返台後即與被告郭明旺商量。同年十二月間
    ，由伊出資十萬元，被告郭明旺出資卅萬，二人集資後由被
    告郭明旺找甲○○擔任運毒工作，該二人前往大陸地區購買
    並運輸（甲基）安非他命回台。伊曾先後二次在台南市○○
    路「茶大」餐飲店見過被告郭明旺與甲○○交談；被告郭明
    旺九十四年十二月廿日出境至澳門，同年月廿四日返台入境
    的時間，即購買（甲基）安非他命之時間等語明確（警卷第
    四至六頁），並於偵查中陳稱上開所言屬實，伊與被告郭明
    旺合資購買毒品回台販售等語屬實（第九九三二號偵查卷第
    二七頁）。核與被告丁○○於警詢陳稱其曾赴大陸洽購毒品
    ，上線販賣毒品者由被告戊○○負責接洽，九十四年十二月
    廿日其自高雄搭機前往澳門，再轉車到珠海住宿，並與綽號
    「阿水」之人交易，該次交易由被告戊○○出資十萬元，自
    己出資卅萬元。同年月廿二日「阿水」在其住宿飯店門口外
    ，以塑膠袋內裝甲基安非他命五百十九公克交付，其當場支
    付人民幣八萬元（約值新台幣卅四萬元），甲○○亦在場，
    甲○○往返機票、住宿、餐飲、旅費均由其支付。甲○○係
    在九十四年十一月間到其經營之晟豐銀飾批發聊天，並表示
    缺錢，二人乃議定由甲○○運毒，每公斤代價廿萬元等情相
    符（警卷第十九至廿一頁）。而證人即他案被告甲○○於九
    十五年六月廿九日警詢時亦證述上開情節屬實（第九九三二
    號偵查卷第十三至十四頁），而被告戊○○於九十四年十二
    月十六日出境、同年月廿一日入境；被告郭明旺於九十四年
    十二月七日出境、十四日入境、廿日出境、同年月廿四日入
    境；他案被告甲○○於九十四年十二月七日出境、同月十四
    日入境、十二月廿日出境、同年月廿三日入境，亦有被告戊○○、郭明旺及他案被告甲○○入出境資料各一份在卷可參
    （警卷第三０至三一頁；他字第一五二三號卷第十三至十四
    頁；第九九三二號偵查卷第十五至十六頁、第七二頁），互
    核亦相符合，足見上情非虛。
  2.其次，參之被告戊○○於九十五年六月廿二日警詢時供稱：
    我曾涉嫌違犯槍砲及毒品罪嫌，要向警方自白。我於94年中
    （即94年3月間）前往大陸廣東省珠海市「天上人間」酒店
    ，認識一名綽號阿水「台灣人」之男子，該男子問要不要買
    毒品「二級毒品（甲基）安非他命」回台灣販賣，價格為
    1000公克新台幣58萬元，於是我返台後，就與郭明旺商量，
    隨即郭明旺便前往大陸購買毒品，惟交付款項後，並未拿到
    毒品，但詳細情形我並不太清楚，第二次於94年12月底由我
    出資10萬元，郭明旺太太陳美燕出資30萬元，共同集資後先
    由郭明旺找甲○○前往大陸擔任運毒工作，我曾經在台南市
    ○○路「茶大」餐飲店先後看過二次郭、呂二人見面交談，
    惟交談內容我不清楚，甲○○如何運毒，及可獲得報酬均由
    郭明旺及綽號阿水之男子負責我不清楚等語（警卷第二至五
    頁），足見被告戊○○曾與被告郭明旺集資二次前往大陸地
    區購買毒品，核之被告丁○○於九十五年六月廿三日警詢所
    述：我先後共二次前往大陸接洽購買（甲基）安非他命事宜
    ，上線販賣者都是由戊○○負責接洽後再由我攜帶現金前往
    大陸交易，第一次是94年12月7日由高雄航空站搭機出境前
    往澳門，再搭車轉到廣東省珠海市，當時由我獨自出資新台
    幣40萬與對方接洽，不料對方大陸男子將錢拿走後未交付毒
    品，我遂於94年12月14日自澳門搭機入境高雄航空站，第二
    次94年12月20日由高雄航空站搭機出境前往澳門，再搭車轉
    到廣東省珠海市飯店住宿，該次我出資新台幣30萬而戊○○
    出資新台幣10萬元，與綽號「阿水」大陸男子交易後於94年
    12月24日至澳門搭機入境等語相符（警卷第十九至廿頁），
    此部分被告戊○○固證稱係由陳美燕出資三十萬元，而被告
    郭明旺則供稱係伊出資三十萬元，似有出入，惟以被告郭明
    旺與陳美燕當時雖已離婚惟仍維持一定之親密關係（詳卷附
    之二人通聯紀錄譯文），二人究係何人出資自以被告郭明旺
    所供較之外人即被告戊○○所述較屬可採，附此敘明。再者
    ，證人呂旭明於九十五年六月廿九日之警詢時亦證稱：本案
    我前後共二次與郭明旺前往大陸接洽購買（甲基）安非他命
    事宜，上線販賣者均由戊○○負責接洽，再由郭明旺攜帶現
    金與我前往大陸交易，第一次是94年12月7日由高雄航空站
    ，我與郭明旺共同搭同一班機前往澳門，再搭車轉到廣東省
    珠海市，共同投宿廣東粵海飯店同一房間，當時由郭明旺攜
    帶新台幣四十萬元現金與對方接洽，不料對方（大陸男子）
    將錢拿走後，並未交付毒品，我遂與郭明旺於94年12月14日
    自澳門共同搭機入境高雄航空站，第二次於94年12月20日我
    與郭明旺由高雄航空站共同搭機前往澳門，再搭車轉到廣東
    省珠海市，先後投宿粵海及金都飯店，而這次是由我與郭明
    旺與綽號「阿水」之大陸男子交易毒品等語明確（第九九三
    二號偵查卷，第十三頁），細繹上開被告二人所供與證人呂
    旭明之證詞，可知被告郭明旺與呂旭明除本件外，尚於九十
    四年十二月七日出境至大陸地區購買毒品甲基安非他命，但
    交付錢後對方並未付予毒品而受騙，印證上開被告二人及與
    證人呂旭明之出境紀錄，亦相吻合。再稽之被告戊○○（
    0000 000000）與被告郭明旺於九十四年十二月十一日廿二
    時四十一分五十六秒之通聯紀錄：「憲：你直接報公安。旺
    ：之前嘉義如何接的？憲：先付一半錢，再拿東西，後再付
    一半的錢。旺：現金錢被拿，我打不會通。憲：我不知道他
    真正姓名。旺：我明天去查看看，確定有無被公安抓，若沒
    被抓就找不到人了」等語（他字第一五二三號卷第四四頁）
    ，復印證證人陳美燕於原審到庭亦證稱：94年12月間（第一
    次去大陸時）曾拿三十萬元予被告郭明旺去大陸批飾品（？
    ）回來，…但只拿幾萬元回來而已，他說錢被朋友騙了等情
    （原審卷第一一五頁），前後對照足見被告戊○○、丁○○
    原名郭明旺、呂明旭嗣後於原審及本院審理時所供或所證（
    如下述）顯與上開筆錄不符，而渠等三人於上開警訊時所為
    之陳述，與前揭資料相符且互核亦相一致，自具有較可信之
    特別情況，且為證明上開犯罪事實存否所必要，自可採信。
  3.又被告戊○○前揭自白，嗣經其於原審及本院審理時改稱上
    述自白關於被告丁○○部分，乃為幫助「乙○○」即「阿水
    」脫罪，實際上伊係與「乙○○」合資購買的，因「乙○○
    」與被告丁○○發生口角，且因伊不知郭明旺即丁○○云云
    。然被告戊○○前揭警詢自白，業經本院認其較具可信性且
    與卷內相關資料相符而可採信，業如上述。況其於警詢時亦
    供稱伊係於主動向警供述（警卷第二頁「你是否有犯罪行為
    要向警方自白？」），被告戊○○實無杜撰犯行，自陷刑責
    之理。再衡以被告戊○○自承從小即認識被告郭明旺（原審
    卷第一二一頁），且與被告郭明旺陳稱與被告戊○○認識有
    七、八年之久（原審卷第六一頁）相當，顯見被告二人交情
    ，勢必較與被告戊○○在大陸地區酒店認識之來歷不明、姓
    名不詳綽號「阿水」交情較篤，豈會僅因「阿水」即「乙○○」與被告郭明旺有口角，即背叛被告二人間多年之情誼，
    而為「乙○○」誣陷友人被告郭明旺。遑論被告戊○○於警
    詢所言，均稱被告「郭明旺」，未以「丁○○」稱之，所辯
    因不知「郭明旺」即「丁○○」始予以誣陷，顯係杜撰之詞
    。再參以卷附之被告戊○○所有門號0000000000之行動電話
    ，於九十四年十二月間之通聯紀錄，被告戊○○與被告郭明
    旺及其前妻陳美燕所有之行動電話有密切而頻繁之聯絡，並
    未發現與「乙○○」有上述情形，有被告二人及陳美燕間九
    十四年十二月份之通訊監察譯文資料在卷可參（他字第一五
    二三號卷第十八至一五五頁），足見被告戊○○於原審及本
    院審理時翻異前詞而改稱係與「乙○○」合資購買云云，顯
    係迴護被告丁○○原名郭明旺之詞，益徵被告戊○○與被告
    丁○○二人交誼匪淺，被告戊○○所辯警詢自白關於被告丁○○部分不實云云，自非可採。
  4.至被告丁○○辯稱其於警詢之自白，乃因員警以不坦認則追
    究其前妻陳美燕之刑事責任等語相逼，以及員警漠視其要求
    聘請律師之權利所致，且被告戊○○、他案被告呂旭明，及
    證人陳美燕證詞均對其有利云云。然：
  (1)經原審勘驗被告九十五年六月廿三日警詢錄音帶，員警固詢
    問被告丁○○：「戊○○於95年6月22日警訊第1次筆錄中證
    稱與你及陳美燕共同出資新台幣幾十萬元？」，被告丁○○
    隨之答：「我與陳美燕現在沒有婚姻關係，不要這樣好嗎，
    說我就好了。」，嗣員警表示：「不是這樣子，是說你跟他
    （指被告戊○○）說的。」，被告丁○○則回答：「我知道
    ，可是這樣子這當中也牽連到（指牽連到陳美燕）」等語（
    原審卷第五九至六０頁），並未見員警有以追究被告丁○○
    前妻陳美燕刑事責任相逼，且員警上開詢問無非以被告戊○○之警詢陳述，向被告丁○○查證而已。又被告丁○○經警
    詢以被告戊○○所述與伊，及陳美燕共同出資四十萬元赴大
    陸地區購買（甲基）安非他命，由甲○○擔任運毒工作等情
    是否屬實乙節（原審卷第六一頁），被告丁○○向員警表示
    「要請律師到場」，員警則向被告丁○○解說律師到場，警
    詢的回答仍應由被告丁○○自行答覆，並非由律師代答（原
    審卷第六二頁），嗣被告丁○○即未再表示聘請律師到場之
    意，並逕自回答員警之詢問，有原審警詢錄音帶勘驗筆錄在
    卷可按（原審卷第五九至六九頁），足見並無員警漠視被告
    丁○○聘請律師權利之情。而證人即員警洪頂力於原審審理
    時到庭證述有關詢問被告丁○○是否選任辯護律師，以及嗣
    被告願意繼續接受詢問之情節（原審卷第一一０頁），復與
    上開勘驗警詢錄音帶結果相符，足稽被告丁○○以員警相逼
    及漠視其選任辯護人之權利云云，僅係卸責之詞。再者，被
    告丁○○上開警詢自白，對於其與甲○○赴大陸地區如何購
    買安非他命，「阿水」在何處交付安非他命、又如何支付對
    價，以及甲○○如何分裝（甲基）安非他命攜帶入境台灣等
    細節，供述明確，核與被告戊○○前關自白相符，更與證人
    甲○○嗣後之同年月廿九日警詢供述被告戊○○負責接洽上
    線販毒者，伊則與被告丁○○赴大陸地區，在渠等住宿飯店
    外向「阿水」購買安非他命，被告丁○○交付人民幣八萬元
    對價等情節大部分吻合（第九九三二號偵查卷第十二至十四
    頁），益徵被告丁○○上開警詢自白與事實相符而可資採信
    。
  (2)證人戊○○於原審及本院審理時之證言顯不可採，已如前述
    ，而證人陳美燕於原審證稱拿卅萬元予被告丁○○赴大陸買
    飾品，惟被告丁○○僅攜回不及一萬元價值之飾品（原審卷
    第一一五頁），可稽被告丁○○赴大陸以買飾品為名，行購
    買毒品之實。何況就上開被告二人、陳美燕間之通聯紀錄以
    觀，倘被告丁○○係前往大陸地區購買飾品乙節為真，則焉
    何上開三人間於九十四年十二月間之通聯紀錄內均未曾提及
    相關飾品買賣或批發之事，有上開被告二人及陳美燕間之通
    訊監察譯文在卷可佐（他字第一五二三號卷第十八至一五五
    頁），足見被告郭明旺及陳美燕所辯購買飾品云云顯係脫卸
    之詞，自無足採。故被告郭明旺及其選任辯護人據此提起上
    訴，尚難遽採。
  (3)再細繹被告二人、陳美燕等於九十四年十二月份之通聯譯文
    內容，十二月十三日零時四十三分五十六秒，戊○○與綽號
    「華哥」者之對話：「憲：大陸那邊安全，人有聯絡到，有
    接到。…華哥：原料你會做嗎，會出水。」；十二月十三日
    十三時五十三分三十一秒，綽號「華哥」者與郭明旺之對話
    ：「華：郭，其他別理，先處理這條，處理到錢被拿走。…
    旺：萬一這條被拿走，就看能否再拿回來，之前六、七次都
    正常」；十二月十五日十二時五十九分十秒，戊○○與郭明
    旺之對話：「憲：你那談多少錢。旺：二十幾萬。我也有廿
    幾萬元左右，我先過去，你們過二天才過去。」；十二月廿
    一日十九時四一分四五秒，戊○○與郭明旺之對話：「旺：
    他拿二種來，都不行。憲：很差。旺：那（毒品）不行，你
    理一理，再過來（大陸一趟）。」；十二月廿一日十九時四
    三分二十九秒，戊○○與某大陸女子之對話：「憲：…你錢
    要另外放，要不先走私搖頭丸二千粒進來。女子：要你先試
    吃才能確定好壞。憲：現無法弄錢。女子：搖頭丸我又不懂
    。憲：我先拿『褲子』，來弄錢。」，十二月廿二日十八時
    廿六分四十秒，戊○○與某男子對話：「某男子：儘量今晚
    弄好。憲：『褲子』又再補缺口，晚上看能成功沒，明天貨
    就到台灣（指甲○○廿三日入境）」，十二月廿四日零時三
    九分零六秒，陳美燕與郭明旺之對話：「燕：之前有拿我的
    手機打，怕被監聽，因為飛機早就回來了，應該出事了，明
    天新聞就出來了」；十二月廿四日一時廿八秒，陳美燕與戊○○對話：「燕：有沒有塞ㄚ（指出事）。憲：可能塞住了
    。」；十二月廿四日十時四十二分五十五秒，陳美燕與戊○○對話：「憲：塞住了。燕：你怎麼知道。憲：沒那個現在
    還沒回來。燕：旺仔今天回來嗎？憲：我叫他回來了」等情
    ，有上開通訊監察譯文在卷可參，準此，倘被告郭明旺上開
    所辯伊係至大陸地區批發飾品乙節為真，何以其間之對話均
    未觸及飾品批發之事，甚且郭明旺與陳美燕間通聯又怕被監
    聽，苟係採購飾品，豈有手機怕被監聽之理！故被告郭明旺
    上開所辯批發飾品云云，顯與事實不符而無足採。又依上開
    通訊譯文內容，亦足見渠等間就「會出手」、「這條」、「
    二種」、「褲子」等等代號、暗語顯係就毒品之買賣事聯絡
    、交涉甚明。
  (4)另他案被告呂旭明業因上開犯行，而經臺灣高雄地方法院九
    十五年訴字第二七八號判處有期徒刑七年二月確定，雖其於
    原審及本院審理時到庭結證否認與被告丁○○共赴大陸地區
    購買安非他命，並稱運輸毒品（甲基）安非他命係受「阿水
    」之託云云，然稽之上開證據，其於九十五年六月廿九日之
    警詢供述綦詳，且與被告戊○○、丁○○前揭警詢之自白相
    符，較具可信性，不因其事後否認而受影響。
  (三)此外，他案被告甲○○於上開時日因私運甲基安非他命入境
    遭查緝之扣案甲基安非他命十八包（合計驗前毛重五０一‧
    一公克，驗後毛重五０一‧０五公克公克，純度七十三‧七
    ％）、縫製暗袋Ｔ恤一件件等物在卷可佐，上開十八包白色
    粉末經送請高雄醫學大學附設中和紀念醫院鑑驗結果，確屬
    甲基安非他命無誤，有高雄醫學大學附設中和紀念醫院九十
    五年一月三日檢驗報告一紙在卷可按（原審卷第一五八頁）
    ，故被告二人與他案被告呂旭明分工由大陸地區展轉澳門私
    運安非他命入境，應足認定。
  (四)綜上，被告戊○○、丁○○有本件犯罪事實二所載之犯行，
    罪證明確，應予依法論科。
三、按行為後法律有變更者，適用行為時之法律。但行為後之法
    律有利於行為人者，適用最有利於行為人之法律，新刑法（
    於九十四年二月二日公布，九十五年七月一日施行）第二條
    第一項定有明文，故行為人實施犯罪行為後，法律有變更，
    依上開新刑法第二條第一項規定，原則上應適用行為時之法
    律，例外於新法較有利於行為人時，始適用新法，即採「從
    舊從輕原則」。惟基於罪刑法定原則及法律不溯及既往原則
    ，行為之處罰，以行為時之法律有明文規定者為限，必行為
    時與行為後之法律均有處罰之規定，始有新法第二條第一項
    之適用（最高法院九十五年度第八次刑事庭會議決議意旨參
    照），本於統一性及整體性原則，綜其全部罪刑之結果，為
    「從舊從輕」之比較，再適用有利於行為人之法律處斷（最
    高法院廿四年上字第四六三四號判例參照）。準此：
  (一)共同正犯之成立要件，修正後刑法第二十八條，已經修正，
    該項修正將刑法第二十八條原規定：「二人以上共同『實施
    』犯罪之行為者，皆為正犯。」，修正為：「二人以上共同
    『實行』犯罪之行為者，皆為共同正犯」，乃因原「實施」
    之概念，包含陰謀、預備、著手及實行等階段，故修正為僅
    共同實行犯罪行為者，始成立共同正犯。是新法共同正犯之
    範圍顯然縮小，而排除「陰謀共同正犯」、「預備共同正犯
    」之適用，上開修正顯非單純文字修正，亦非實務見解之明
    文化。但無礙於共謀正犯之成立，亦即修正後之規定，並非
    較有利於被告二人，依刑法第二條第一項規定，自仍適用修
    正前之規定。
  (二)關於牽連犯部分：修正後刑法已刪除原第五十五條後段牽連
    犯之規定，被告等所犯下述等罪，依修正後之刑法係屬侵害
    數個個別不同之法益，自應以數個獨立罪刑論處，併合處罰
    後合併定其應執行刑。惟依舊法有關牽連犯之規定，則從一
    重論處，故依新刑法第二條第一項規定比較新舊刑法適用之
    結果，自以修正前之舊刑法有關牽連犯之規定較有利於被告
    。
  (三)關於連續犯部分：修正前刑法第五十六條規定：「連續數行
    為而犯同一之罪名者，以一罪論。但得加重其刑至二分之一
    。」，惟被告戊○○行為後，上開新修正刑法已刪除第五十
    六條連續犯之規定，此刪除雖非犯罪構成要件之變更，但顯
    已影響行為人刑罰之法律效果，自屬法律有變更，合先敘明
    。而本件被告戊○○所犯上開販賣安非他命犯行成立連續犯
    ，依行為時之舊法，僅論以一重利罪，並加重其刑至二分之
    一；而依裁判時之新修正刑法，被告戊○○上開多次販賣犯
    行，即須分別予以分論併罰，是比較新、舊法之結果，顯然
    舊法比依新刑法規定，應將各該罪之數次行為分論併罰之結
    果為輕，依裁判時之新法第二條第一項比較之結果，以修正
    前刑法較有利於被告戊○○，應依修正前刑法第五十六條規
    定，以連續犯論處。
  (四)被告二人行為後，毒品危害防制條例業於九十八年五月五日
    立法院通過修正，經總統於九十八年五月二十日公布，於同
    年五月二十二日生效（司法院98.6.29院台廳刑一字第09800
    14643號函示，應依中央法規標準法第十三條規定，自公布
    日起算至第三日起發生效力）。比較新舊法規定：(1)第四條
    第二項修正前規定：「製造、運輸、販賣第二級毒品者，處
    無期徒刑或七年以上有期徒刑，得併科新臺幣七百萬元以下
    罰金。」修正後規定為：「製造、運輸、販賣第二級毒品者
    ，處無期徒刑或七年以上有期徒刑，得併科新臺幣一千萬元
    以下罰金。」修正後乃加重罰金刑部分。此部分對被告二人
    較為不利。(2)第十七條修正前規定：「犯第四條第一項至第
    四項、第五條第一項至第四項前段、第六條第一項至第四項
    、第七條第一項至第四項、第八條第一第一項至第四項、第
    十條或第十一條第一項、第二項之罪，供出毒品來源，因而
    破獲者，得減輕其刑。」修正後為：「犯第四條至第八條、
    第十條或第十一條之罪，供出毒品來源，因而查獲其他正犯
    或共犯者，減輕或免除其刑。犯第四條至第八條之罪於偵查
    及審判中均自白者，減輕其刑。」，此部分修正後之規定，
    對於已自白上開犯罪事實之被告戊○○顯然較有利。(3)法律
    之適用應整體綜合比較後，採最有利於被告之原則適用，非
    可割裂為之。本件經綜合比較後，本院認雖新法較重，然因
    被告戊○○於偵查及審判中均自自（減輕其刑），故依刑法
    第二條第一項但書規定，應適用修正後之新法較有利於被告
    戊○○；但未自白之被告丁○○原名郭明旺，自仍適用修正
    前之毒品危害防制條例之規定，合先敘明。
  (五)依最高法院廿四年上字第四六三四號判例意旨所示，應綜其
    全部罪刑之結果，為「從舊從輕」之比較，再適用有利於行
    為人之法律處斷，從而本案應適用九十四年二月二日修正公
    布前刑法之規定，至毒品危害防制條例部分，被告二人則依
    上開(四)部分分別依依修正前及修正後之規定論斷。
四、查甲基安非他命係毒品危害防制條例第二條第二項第二款所
    定之第二級毒品，核被告戊○○販賣第二級毒品甲基安非他
    命予王建閔及其女友黃嘉屏部分，係犯修正後毒品危害防制
    條例第四條第二項販賣第二級毒品罪。被告戊○○販賣第二
    級毒品甲基安非他命前持有第二級毒品安非他命之低度行為
    ，應為其嗣後販賣第二級毒品之高度行為所吸收，不另論罪
    。又甲基安非他命屬「懲治走私條例公告管制物品項目及其
    數額」甲項第四款之管制進出口物品，不限數額，均不得私
    運進出口。又自大陸地區私運物品進入臺灣地區，或自臺灣
    地區私運物品前往大陸地區者，以私運物品進口、出口論，
    適用懲治走私條例之規定處斷，懲治走私條例第十二條固定
    有明文，惟查被告等二人雖於大陸地區取得本件毒品，然係
    經由澳門地區運送進入臺灣地區，而依香港澳門關係條例第
    卅五條第二項、第三項規定，輸入或攜帶進入臺灣地區之香
    港或澳門物品，以進口論，輸往香港或澳門之物品，以出口
    論，分別依輸入物品、輸出物品有關法令之規定辦理，自不
    再依懲治走私條例第十二條以自大陸地區私運物品進入臺灣
    地區之準走私論（最高法院九十三年第三次刑事庭會議決議
    參照）。再者，販賣毒品罪，祗須以營利為目的，予以販入
    或賣出，有一於此，其犯罪即為完成，不以販入後復行賣出
    為要件。被告等一行為觸犯運輸毒品及私運管制物品進口二
    罪名，為想像競合犯，應從一重之運輸毒品罪論處，又運輸
    毒品與販賣毒品二罪間有方法結果之牽連關係，應從一重之
    販賣毒品罪處斷（最高法院七十三年台覆字第十七號判例、
    八十二年度台覆字第九十四號判決、九十七年度台上字第三
    四九四號判決可資參照），故被告等就上開「至大陸地區販
    入第二級毒品甲基安非他命輸入部分」之犯行，事前集資且
    分配工作而至大陸地區販入第二級毒品甲基安非他命，被告
    丁○○原名郭明旺核係犯修正前毒品危害防制條例第四條第
    二項之運輸、販賣第二級毒品罪及懲治走私條例第二條第一
    項之私運管制物品進口罪；被告戊○○核係犯修正後毒品危
    害防制條例第四條第二項之運輸、販賣第二級毒品罪及懲治
    走私條例第二條第一項之私運管制物品進口罪。被告等一行
    為觸犯運輸毒品及私運管制物品進口二罪名，為想像競合犯
    ，應從一重之運輸毒品罪論處，又運輸毒品與販賣毒品二罪
    間有方法結果之牽連關係，應依修正前刑法第五十五條牽連
    犯之規定從一重之販賣第二級毒品罪處斷。被告等因前持有
    第二級毒品甲基安非他命之低度行為，應為其嗣後運輸、販
    賣第二級毒品之高度行為所吸收，不另論罪。被告二人集資
    後與他案被告甲○○分工，彼此間就此部分犯行有犯意聯絡
    及行為分擔，均為共同正犯。至被告戊○○所犯修正後毒品
    危害防制條例第四條第二項之販賣第二級毒品罪（甲基安非
    他命亦屬藥事法規範之禁藥，而有法條競合情形，應依重法
    優於輕法，而擇毒品危害防制條例處斷），其販賣四次予王
    建閔及其女友黃嘉屏，與本次「至大陸地區販入第二級毒品
    甲基安非他命輸入部分」之犯行，時間緊接（九十四年十月
    中旬至九十五年一月間）、所犯罪名相同，顯係出於概括之
    犯意為之，為連續犯，應依修正前刑法第五十六條規定論以
    販賣第二級毒品一罪，除最重本刑無期徒刑外，並依法加重
    其刑。又被告戊○○於就上開犯行於偵查及審判中均自白者
    ，減輕其刑，依修正後毒品危害防制條例第十七條第二項之
    規定，減輕其刑，並先加後減之。至被告戊○○以其就上開
    犯罪事實二部分係自首應依法減刑云云，而提起上訴。惟按
    刑法第六十二條之所謂發覺，係指有偵查犯罪職權之公務員
    已知悉犯罪事實與犯罪之人而言，而所謂知悉，固不以確知
    其為犯罪之人為必要，但必其犯罪事實，確實存在，且為該
    管公務員所確知，始屬相當。如犯罪事實並不存在而懷疑其
    已發生，或雖已發生，而為該管公務員所不知，僅係推測其
    已發生而與事實巧合，均與已發覺之情形有別（最高法院七
    五年台上字第一六三四號判例可資參照），本件據證人洪頂
    力於原審證稱：我們偵訊戊○○時，有提示通訊監察譯文給
    戊○○看，還有航警逮捕甲○○資料、丁○○、戊○○、甲○○的入出境資料，戊○○就配合出來講。戊○○講出來的
    內容與我們在上線監聽內容是相符的等語明確（原審卷第一
    ０九頁至一一０頁），準此，足見被告戊○○於九十四年六
    月廿二日警詢時（即第一次警詢），有偵查犯罪職權之警員
    透過相當之管道知悉上開犯罪事實與犯罪之人，故被告上開
    自首之主張亦不足採，其就此部分上訴自無理由。
五、原審予被告論罪科刑，固非無見。惟(一)原判決認被告等係以
    一犯意，一運輸行為，同時犯上開二罪，為想像競合犯，應
    依法從一重之運輸第二級毒品罪處斷，顯有欠當，業如上述
    。(二)原判決認被告戊○○所犯上開二罪，一為運輸第二級毒
    品安非他命，一為販賣安非他命，係犯意各別、方法互殊之
    數罪，應分論併罰，亦有失妥。(三)毒品危害防制條例業於九
    十八年五月五日立法院通過修正，經總統於九十八年五月二
    十日公布，於同年五月二十二日生效，原判決未及比該條例
    第四條第二項販賣第二級毒品罪之新舊法，而逕予適用修正
    前之毒品危害防制條例論斷，亦有欠妥。(四)原審漏未論被告
    等因前持有第二級毒品安非他命之低度行為，應為其嗣後運
    輸、販賣第二級毒品之高度行為所吸收，不另論罪，尚有不
    當。(五)第二級毒品依法應沒收銷燬之，原審就此部分漏未於
    理由欄敘明毒品部分（原判決第九頁倒數第二行）併予銷燬
    ，亦有疏漏。被告丁○○（原名郭明旺）猶執陳詞否認犯罪
    、被告戊○○辯稱其就犯罪事實二部分係自首（被告戊○○
    辯稱其所為依舊法係屬連續犯關係則為有理由，詳如上述）
    ，固均無理由，惟原判決既有上開可議，自屬無法維持，應
    由本院撤銷改判之。
六、爰審酌被告戊○○販賣予王建閔及其女友安非他命四次，總
    金額十五萬五千元，且販售對象同一，所生危害有限；並自
    白私運（甲基）安非他命之犯行，惟被告戊○○於境外聯絡
    販入甲基安非他命入境出售之相關事宜，又與被告丁○○構
    思運毒販售牟利，並多次自行入出境，對於警詢、偵查訊問
    ，及審理詰問亦未有不明瞭之處，甚至為友人被告丁○○翻
    異其詞，所持台南縣役男體格檢查表「疑智能不足」之記載
    尚難據以量刑之參考，以及被告二人私運安非他命純度僅七
    十三‧七%，實際運送毒品之數量，被告丁○○犯後仍飾詞
    狡辯等一切情狀，分別量處如主文二、三所示之刑。另本案
    除扣有被告戊○○所有0000000000號NOKIA手機（含晶片）
    未能證明與本案犯罪有關，而不予沒收外；渠等與他案被告
    甲○○共同私運之甲基安非他命十八包（合計驗前毛重五０
    一‧一公克，驗後毛重五０一‧０五公克，純度七十三‧七
    ％）為第二級毒品，以及甲○○所穿著縫製暗袋之Ｔ恤一件
    ，為供渠等私運安非他命所用之物，縱非本案扣押物，然基
    於共犯責任共同原則，仍應依毒品危害防制條例第十八條第
    一項、第十九條第一項規定（此二條文未修正），併為沒收
    之宣告、第二級毒品併銷燬之。至被告戊○○販賣第二級毒
    品（甲基）安非他命所得十五萬五千元（15000元x3+110000
    元=155000元），雖未據扣案，應依同法第十九條第一項宣
    告沒收之，如全部或一部不能沒收時，以其財產抵償之。
七、公訴意旨另以：被告戊○○基於連續販賣毒品安非他命之概
    括犯意，於民國九十四年十月中旬起至九十五年一月初止，
    除上開論罪科刑部分外，尚連續二次或在台南縣西港鄉大廟
    ，或在臺南市○○路戊○○租住處等地，賣第二級毒品安非
    他命予王建閔施用，每次賣一錢重安非他命，售價十五萬元
    ，同犯毒品危害防制條例第四條第二項販賣第二級毒品罪云
    云。公訴人上開論據無非係以證人王建閔於警詢證稱以每包
    一錢重，對價一萬五千元向被告戊○○購買安非他命五、六
    次之多為憑；然該證人對其向被告購買毒品之次數既未能肯
    定，且與被告自白有出入，復查無其他證據為佐，自不得僅
    憑證人模糊之記憶，作為被告之論罪依據。是參刑事訴訟法
    第三百零一條第一項「不能證明被告犯罪或其行為不罰者應
    諭知無罪之判決」之明文，以及所謂犯罪事實之證據，係指
    足以認定被告確有犯罪行為之積極證據而言，該項證據且須
    適合被告犯罪事實之認定，始得採為斷罪資料。又按無論直
    接或間接證據，其為訴訟上之證明，須通常一般之人均不致
    有所懷疑，而得確信其為真實之程度者，始得據為有罪之認
    定之判例要旨（最高法院廿九年上字第三一０五號、五十三
    年台上字第二七五０號判例），該部分犯行無由為有罪之認
    定。惟公訴人既認被告戊○○此部分犯行與上開論罪科刑之
    販賣安非他命罪行為連續犯之一罪，爰不另為無罪之諭知。
據上論結，應依刑事訴訟法第三百六十九條第一項前段、第三
百六十四條、第二百九十九條第一項前段、修正前毒品危害防制
條例第四條第二項、修正後毒品危害防制條例第四條第二項、第
十八條第一項前段、第十九條第一項、第十七條第二項、懲治走
私條例第二條第一項，刑法第二條第一項、第十一條、修正前刑
法第廿八條、第五十五條、第五十六條，判決如主文。
本案經檢察官劉得鉦到庭執行職務。
中    華    民    國    98    年    12    月    31    日
                  刑事第六庭    審判長法  官    董武全
                                      法  官    林英志
                                      法  官    沈揚仁
以上正本證明與原本無異。
如不服本判決應於收受送達後10日內向本院提出上訴書狀，其未
敘述上訴理由者，並得於提起上訴後10日內向本院補提理由書（
均須按他造當事人之人數附繕本）「切勿逕送上級法院」。
                                      書記官    廖文靜
中    華    民    國    98    年    12    月    31    日
附錄：本判決論罪科刑法條全文
毒品危害防制條例第4條
製造、運輸、販賣第一級毒品者，處死刑或無期徒刑；處無期徒
刑者，得併科新臺幣1千萬元以下罰金。
製造、運輸、販賣第二級毒品者，處無期徒刑或7年以上有期徒
刑，得併科新臺幣7百萬元以下罰金。
製造、運輸、販賣第三級毒品者，處5年以上有期徒刑，得併科
新臺幣5百萬元以下罰金。製造、運輸、販賣第四級毒品者，處3
年以上10年以下有期徒刑，得併科新臺幣3百萬元以下罰金。
製造、運輸、販賣專供製造或施用毒品之器具者，處1年以上7年
以下有期徒刑，得併科新臺幣1百萬元以下罰金。
前五項之未遂犯罰之。
懲治走私條例第2條
私運管制物品進口、出口逾公告數額者，處7年以下有期徒刑，
得併科新臺幣3百萬元以下罰金。
前項之未遂犯罰之。
第1項所稱管制物品及其數額，由行政院公告之。

司法院資訊處製作；財團法人民間司法改革基金會備份。
